# 【请教陈版】员工代持子公司

提问人：lagogogo 时间：2020-05-18 09:33:09
陈版，你好。A公司（拟上市）的员工甲和乙分别在境内和境外注册公司B和C，B、C公司的日常经营完全由A公司控制，但A公司和甲乙之间并未签署股份代持相关协议，请教陈版：
（ 1 ）B、C公司报表是否应并入A公司？
（ 2 ）A公司上市前需如何对体外B、C公司进行清理？
（ 3 ）是否有相关的政策、案例可以参考？
谢谢陈版~

回答人：chenyiwei
此问题可能涉及较复杂的法律问题，建议会同律师、券商一并考虑如何处理，包括但不限于请律师出具关于实质上是否存在股权代持的法律意见等。在此基础上，结合获取相关的事实证据，表明A与B、C之间是否确实存在“控制三要素”，即A事实上可以主导B、C的财务、经营等相关活动并据此享有其绝大部分剩余收益和报酬，据此考虑是否将B、C纳入合并报表范围。但即使如此，因为实务中对于非股权关系的合并认可程度较低，所以还是要建议尽快完成代持还原。